# 针对子公司的同比例减资，或不同比例减资，控股股东的会计处理（请教）

提问人：tony868lamy 时间：2010-03-14 22:12:51
针对子公司的同比例减资，或不同比例减资，控股股东的会计处理？:handshake

回答人：chenyiwei
回复 楼主 tony868lamy 的帖子需要有几个最基本的假定： 1 、控股股东是否参与本次减资，即控股股东的原出资额在减资后是否有减少？ 2 、减资之后，控股股东是否丧失对该子公司的控制权？ 减资的会计处理（尤其是在合并报表层面）很复杂，因此建议给出具体的事项背景，在此基础上讨论。